臺灣桃園地方法院刑事判決　　　　　　　　　　　　　九十年度易字第二一二二號
　　公　訴　人　臺灣桃園地方法院檢察署檢察官
　　被　　　告　甲○○
右列被告因違反毒品危害防制條例案件，經檢察官提起公訴（九十年毒偵字第二四０
一號），及移送併辦（九十年度毒偵字第四五一０號），本院判決如左：
        主  文
甲○○連續施用第二級毒品，累犯，處有期徒刑捌月。扣案及未扣案玻璃球吸食器各
壹只，均沒收之。扣案第二級毒品安非他命壹包（毛重零點參公克，驗餘淨重零點貳
肆肆參公克）沒收銷燬之。
        事  實
一、甲○○前於民國八十六年間因竊盜案件，經本院於八十六年十月二十四日，以八
    十六年度易字第四三四三號判決判處有期徒刑四月，上訴後，經台灣高等法院八
    十六年上易字第八六六八判決駁回上訴，於八十七年一月十三日確定，甫於八十
    七年十月十九日執行完畢。又於八十七年間因竊盜案件經本院於八十八年五月五
    日以八十八年度易字第九二號判決判處有期徒刑五月，於八十八年六月八日確定
    ，甫於八十八年八月八日執行完畢，仍不知悔改。甲○○前因施用毒品案件，經
    觀察、勒戒後，認無繼續施用毒品之傾向，由台灣桃園地方法院檢察署檢察官於
    八十八年十一月十九日，以八十八年度毒偵字第一二四一號予以不起訴處分確定
    在案。復因施用第二級毒品安非他命案件，經本院於八十九年三月二十六日以八
    十九年度毒聲字第二三０三號裁定觀察、勒戒後，認有繼續施用毒品之傾向，再
    經本院於八十九年四月十九日以八十九年度毒聲字第二八九一號裁定令入戒治處
    所施以強制戒治，同時並由臺灣桃園地方法院檢察署檢察官起訴後，嗣經本院於
    八十九年七月二十六日，以八十九年度易字第一一三五號判決判處有期徒刑五月
    （尚未執行）。嗣於八十九年十月十七日再經本院以八十九年度毒聲字第六三三
    三號裁定停止戒治，並付保護管束。
二、詎甲○○詎仍不知警惕，復於保護管束期間內，另行基於概括犯意，自八十九年
    十一月間某日起至九十年十一月十五日下午某時止，在位於桃園縣平鎮市○○路
    一二一巷三四弄一三號之住處，連續施用第二級毒品安非他命，平均約二、三天
    施用一次，每次約施用零點二、零點三公克左右。嗣為警於九十年六月二十三日
    上午六時許，在桃園縣桃園市火車站前圓環查獲，並扣得第二級毒品安非他命（
    毛重零點三公克，驗餘淨重零點二四四三公克），另其所有供施用安非他命所用
    之玻璃球吸食器則未扣案。復於九十年十一月十六日五時許，在桃園縣中壢市○
    ○路一二０號親親賓館內為警查獲，並扣得其所有之玻璃球吸食器一只
三、案經桃園縣警察局桃園分局報請台灣桃園地方法院檢察署檢察官偵查起訴暨桃園
    縣警察局中壢分局報請台灣桃園地方法院檢察署檢察官移送併辦。
        理  由
一、訊據被告甲○○對於右揭犯行坦承不諱，復有被告所有供施用安非他命之玻璃球
    吸食器一只扣案可稽。又被告於上開時、地為警查獲後所採尿液，經送桃園縣衛
    生局鑑驗結果，呈甲基安非他命陽性反應，此有該局不法藥物尿液檢定書二紙附
    卷可稽。又個人施用安非他命後，約百分之九十於九十六小時內自尿中排出，從
    而吸食時間距採集尿液可得驗出甲基安非他命陽性反應時間最長可能不會超過四
    日，此有行政院衛生署藥物食品檢驗局八十一年藥壹字第００一一五六號函可參
    。本件被告於被查獲時所排尿液既經檢驗呈安非他命陽性反應，足認被告確曾非
    法吸用安非他命，被告自白與事實相符。再查，扣案之藥物一包，經送請憲兵司
    令部刑事鑑驗中心鑑驗結果，不明藥物中含有甲基安非他命成分，驗餘淨重零點
    二四四三公克，有該中心九十年九月二十八日（九０）綱得字第一二八一五號鑑
    驗通知書一紙附卷可稽，此外並有上開毒品扣案可稽。又被告曾因施用第二級毒
    品案件，經觀察、勒戒後，認無繼續施用毒品之傾向，由台灣桃園地方法院檢察
    署檢察官於八十八年十一月十九日，以八十八年度毒偵字第一二四一號予以不起
    訴處分確定在案。復因施用第二級毒品安非他命案件，經本院於八十九年三月二
    十六日以八十九年度毒聲字第二三０三號裁定觀察、勒戒後，認有繼續施用毒品
    之傾向，再經本院於八十九年四月十九日以八十九年度毒聲字第二八九一號裁定
    令入戒治處所施以強制戒治，同時並由臺灣桃園地方法院檢察署檢察官起訴後，
    嗣經本院於八十九年七月二十六日，以八十九年度易字第一一三五號判決判處有
    期徒刑五月，此有台灣桃園地方法院檢察署刑案資料查註記錄表及台灣高等法院
    被告全國前案記錄表各一份在卷為憑，從而，被告係三犯毒品危害防制條例之罪
    ，亦堪認定。故本件事証明確，被告犯行洵堪認定，應予依法論科。
二、核被告甲○○所為，係違反毒品危害防制條例第十條第二項之罪。被告施用第二
    級毒品安非他命前持有安非他命之低度行為，應為施用之高度行為所吸收，不另
    論罪。又其連續多次施用第二級毒品安非他命之行為，時間緊接，犯罪構成要件
    相同，係基於概括犯意反覆為之，為連續犯，應依刑法第五十六條規定論處毒品
    危害防制條例第十條第二項之施用第二級毒品安非他命罪，並加重其刑。公訴人
    雖僅就被告於九十年六月二十三日前之施用犯行提起公訴，然檢察官就犯罪事實
    一部起訴者，其效力及於全部，本件被告其餘部分之犯罪事實，與前揭論罪科刑
    之部分，有連續犯之關係，已如前述，本院自應就屬於裁判上一罪之部分一併加
    以審判。又被告前於八十七年間因竊盜案件經本院於八十八年五月五日以八十八
    年度易字第九二號判決判處有期徒刑五月，於八十八年六月八日確定，甫於八十
    八年八月八日執行完畢，此有台灣高等法院被告全國前案記錄表在卷可參，其於
    五年內再犯本件有期徒刑以上之罪，為累犯，應依刑法第四十七條規定加重其刑
    。爰審酌被告多次施用具有成癮性毒品之犯行，危害身心甚鉅，犯罪後坦承犯行
    等一切情狀，量處如主文所示之刑，以資懲儆。
三、扣案及未扣案（無證據證明已滅失）之玻璃球吸食器一只，均係被告所有供犯罪
    所用之物，業據其陳明在卷，均應依刑法第三十八條第一項第二款規定宣告沒收
    之。另扣案之安非他命一包（毛重零點三公克，驗餘淨重零點二四四三公克），
    係毒品危害防制條例所稱第二級毒品，不問屬於被告與否，均應依該條例第十八
    條第一項前段之規定沒收銷燬。
據上論斷，應依刑事訴訟法第二百九十九條第一項前段，毒品危害防制條例第十條第
二項、第十八條第一項前段，刑法第十一條前段、第五十六條、第四十七條、第三十
八條第一項第二款，判決如主文。
本案經檢察官陳美華到庭執行職務。
中      華      民      國    九十一    年      四      月      九      日
                                臺灣桃園地方法院刑事第一庭
                                          法  官  陳永來
右正本證明與原本無異。
如不服本判決，應於判決送達後十日內向本院提出上訴狀( 應附繕本 )，上訴於
臺灣高等法院。
                                         書記官   洪明媚
中      華  民      國    九十一    年      四      月      十      日
附錄論罪科刑法條：
毒品危害防制條例第十條：
施用第一級毒品者，處六月以上五年以下有期徒刑。
施用第二級毒品者，處三年以下有期徒刑。
